ACORDAO-COMPLETO-2471593

ACÓRDÃO DE RELAÇÃO

ACÓRDÃO DE RELAÇÃO 7065/2021 ATA 13/2021 - SEGUNDA CÂMARA

Acórdão 7065/2021-TCU-Segunda Câmara
VISTOS, relacionados e discutidos estes autos que tratam de concessão de aposentadoria a servidores da Superintendência de Administração do então denominado Ministério da Fazenda em São Paulo;
Considerando que o Acórdão 5175/2016-TCU-Primeira Câmara, relator Ministro José Mucio Monteiro, considerou ilegal, negando-lhe registro, o ato de concessão inicial da aposentadoria de Helena Yasko Kato e Pinheiro;
Considerando que o item 9.4.2 da deliberação determinou à unidade jurisdicionada fazer cessar, no prazo de 15 (quinze) dias, os pagamentos decorrentes do ato considerado ilegal, sob pena de responsabilidade solidária da autoridade administrativa omissa;
 Considerando a informação da unidade jurisdicionada no sentido de que providenciou novo ato de aposentadoria da beneficiária escoimado das irregularidades apontadas no citado Acordão
Considerando que, por meio do Ofício 0024/2021-TCU/Sefip (data de recebimento: 12/2/2021) , a Secretaria de Fiscalização de Integridade de Atos e Pagamentos de Pessoal e de Benefícios Sociais (Sefip) diligenciou à unidade jurisdicionada para apresentar, em 15 dias, o aludido novo ato de concessão de aposentadoria à beneficiária;
Considerando que o Ministério da Economia solicitou prazo adicional de 60 dias para responder à diligência em cumprimento ao Acórdão 5175/2016-TCU-Primeira Câmara, informado que "o processo de aposentadoria da interessada não encontra-se disponível para o acesso deste DECIPEX, de forma que foi encaminhado à CGGAF o processo n.¿ 19975.105094/2021-56, solicitando a disponibilização do documento nos Assentamentos Funcionais Digitais da servidora" (requerimento à peça 40, de 16/3/2021) ; e 
Considerando, por fim, a proposta da Seproc à peça 42 para deferir o pedido de dilação de prazo;
ACORDAM os Ministros do Tribunal de Contas da União, com fulcro no art. 143, inciso V, alínea "e", do Regimento Interno do TCU, em:
a) autorizar a prorrogação de prazo pleiteada pelo Ministério da Economia, concedendo-lhe 60 dias adicionais, contados do término do prazo inicialmente concedido, com vistas ao atendimento da diligência enviada pelo Ofício 0024/2021-TCU/Sefip, com vistas ao da cumprimento do Acórdão 5175/2016-TCU-Primeira Câmara, relator Ministro José Mucio Monteiro; e
b) tornar sem efeito o Acórdão 5313/2021-TCU-Segunda Câmara, relator Ministro Raimundo Carreiro, por ausente comando de natureza decisória.
1. Processo TC-Processo 005.770/2013-0 (APOSENTADORIA) 
	1.1. Interessados: Francisca Luzeny Alves de Lima (XXX.467.958-XX) ; Francisco Takashi Morikiyo (XXX.042.478-XX) ; Gil Shmelzshtein (XXX.230.608-XX) ; Helena Yasko Kato e Pinheiro (XXX.465.058-XX) ; Ivo Reif (XXX.756.828-XX) ; Joao Antonio de Moraes Mendes (XXX.027.818-XX) ; Jorge Luiz Bento da Costa (XXX.286.718-XX) ; Josoé Machado (XXX.675.677-XX) ; José Univaldo Vicente (XXX.080.008-XX) ; João Raimundo dos Anjos (XXX.482.748-XX) ; João Roberto Trandafilov (XXX.889.698-XX) ; Luis Sales Barbosa (XXX.026.318-XX) ; Luiz Claudio Batelocchi (XXX.313.608-XX) ; Luiz Escarmanhani (XXX.696.108-XX) ; Luiz Favaron (XXX.202.388-XX) ; Luiz Rodrigues Vieira (XXX.612.278-XX) ; Manoel Sanches Ponce (XXX.060.558-XX) ; Maria Cecilia Marcondes (XXX.050.968-XX) ; Maria Elizabete Antonieta Ferro Alves (XXX.072.539-XX) 
	1.2. Órgão/Entidade: Superintendência Regional de Administração do Ministério da Economia Em São Paulo
	1.3. Relator: Ministro Raimundo Carreiro
	1.4. Representante do Ministério Público: Procuradora-Geral Cristina Machado da Costa e Silva
	1.5. Unidade Técnica: Secretaria de Fiscalização de Integridade de Atos e Pagamentos de Pessoal e de Benefícios Sociais (Sefip) .
	1.6. Representação legal: não há.
	1.7. Determinações/Recomendações/Orientações: não há.

Segunda Câmara

Francisca Luzeny Alves de Lima (XXX.467.958-XX); Francisco Takashi Morikiyo (XXX.042.478-XX); Gil Shmelzshtein (XXX.230.608-XX); Helena Yasko Kato e Pinheiro (XXX.465.058-XX); Ivo Reif (XXX.756.828-XX); Joao Antonio de Moraes Mendes (XXX.027.818-XX); Jorge Luiz Bento da Costa (XXX.286.718-XX); Josoé Machado (XXX.675.677-XX); José Univaldo Vicente (XXX.080.008-XX); João Raimundo dos Anjos (XXX.482.748-XX); João Roberto Trandafilov (XXX.889.698-XX); Luis Sales Barbosa (XXX.026.318-XX); Luiz Claudio Batelocchi (XXX.313.608-XX); Luiz Escarmanhani (XXX.696.108-XX); Luiz Favaron (XXX.202.388-XX); Luiz Rodrigues Vieira (XXX.612.278-XX); Manoel Sanches Ponce (XXX.060.558-XX); Maria Cecilia Marcondes (XXX.050.968-XX); Maria Elizabete Antonieta Ferro Alves (XXX.072.539-XX)

RAIMUNDO CARREIRO

não há.

APOSENTADORIA (APOS)

Secretaria de Fiscalização de Integridade de Atos e Pagamentos de Pessoal e de Benefícios Sociais (Sefip).